【裁判字號】    88,易,1680
【裁判日期】    891201
【裁判案由】    竊盜
【裁判全文】
臺灣桃園地方法院刑事判決                        八十八年度易字第一六八號
    公  訴  人  臺灣桃園地方法院檢察署檢察官
    被      告  甲○○即王甲.
右列被告因竊盜案件，經檢察官提起公訴（八十八年度偵字第一九二一號），本院判
決如左：
    主  文
甲○○共同連續逾越安全設備竊盜，處有期徒刑肆月。又共同連續意圖為自己不法之
利益，以有線方式，盜用他人電信設備通信，科罰金新台幣參仟元。罰金如易服勞役
，以新台幣玖佰元即銀元參佰元折算壹日。
    事  實
一、甲○○為一慢性精神分裂病患者，有思考障礙、幻聽幻視干擾、自言自語等精神
    症狀，自民國八十七年起合併有安非他命濫用行為，為精神耗弱之人。其與弟乙
    ○○（另行審結）二人共同意圖為自己不法之所有及利益，且各基於竊盜、盜用
    他人通信設備之概括犯意，自八十八年一月間某日起至一月二十五日止，連續在
    桃園縣楊梅鎮○○路○段一號高榮國小二樓，由乙○○徒手扳開該處校長室窗戶
    扣鎖後，與甲○○二人從該處窗戶躍入，竊取汪體台置於該處之現金約一百餘元
    、長壽香菸一條一次；另在該處撥打高榮國小所有之（０三）0000000號
    、（０三）0000000號電話予不詳姓名之親友，使中華電信公司（下稱中
    華電信）誤信渠等為上開電話設備之合法使用人，且能按時支付通話費，而提供
    通訊服務，因此獲得免付通話費用之不法利益，而以該方式盜用高榮國小之電信
    設備，前後共二次。嗣於八十八年一月二十五日晚間八時三十分許，甲○○、乙
    ○○二人復承前竊盜之概括犯意，由甲○○在外把風，乙○○則以相同方式潛入
    上開校長室內後，竊取汪體台之長壽香煙一包。得手後未及離開之際，即為巡邏
    警員發覺有異，而當場查獲乙○○、甲○○。
二、案經桃園縣警察局楊梅分局報請台灣桃園地方法院檢察署檢察官偵查起訴。
    理  由
一、訊據被告甲○○迭於警訊、偵審中坦承右揭竊盜及盜打電話之犯行不諱，核與同
    案被告乙○○自白與被告作案經過，及被害人汪體台指訴發現財物失竊、電話遭
    人盜打等情節相符；與證人即高榮國小警衛謝勝男證稱：只是窗戶扣鎖被推開，
    沒有東西被破壞等語亦相符。又被告乙○○就渠等在校長室內撥打電話之次數，
    在警訊中稱：第二次、第三次只有打電話等語（偵卷第六頁反面），在本院審理
    時則先後陳稱：打三、四次以上；打六次以上云云；前後不一。被告則稱；伊不
    記得等語（本院八十八年九月二十日、八十九年十一月十七日筆錄）。證人汪體
    台則證稱：被盜打伊發現有二、三次，被盜打時間不知道，因電信局只保留三個
    月的資料，（已超過保存期限）所以無法列出（明細），伊無法分辨何時被盜打
    等語（本院八十八年八月二十五日、九月二十日筆錄），並有證人自行向中華電
    信北區分公司調閱之通話明細二份在卷可考。是雖堪信被告二人確有在上址校長
    室內盜打電話，惟詳細盜打時間、次數則因逾電信機關保存期限而無法稽考，僅
    能依對被告等最有利之二次推算，附予敘明。另查本件被告因受精神疾病長期侵
    襲，經送請國軍桃園總醫院鑑定結果，認其已達精神耗弱之程度，則有該院八十
    八年十一月八日濟品五字第二八五一號函暨所附精神鑑定報告書可佐。此外並有
    贓物領據一張附卷可稽。綜上所述，本件事證明確，被告犯行堪予認定。
二、查被告行為後，電信法第五十六條第一項已於八十八年十一月三日修正，將原有
    刑度自五年以下有期徒刑、拘役或科或併科新台幣十五萬元以下罰金，提高為五
    年以下有期徒刑、得併科新台幣一百五十萬元以下罰金，經比較結果，以修正前
    之舊法較有利於被告，依刑法第二條第一項但書規定，應適用舊法處斷。核被告
    甲○○竊取被害人汪體台財物之所為，係犯刑法第三百二十一條第一項第二款之
    逾越安全設備竊盜罪；至其撥打校長室內電話之所為，則係犯電信法第五十六條
    第一項之罪。公訴人已敘及被告等盜打電話之犯行，雖未引用電信法第五十六條
    第一項規定，應係漏引，附予敘明。被告與乙○○二人就上開竊盜、違反電信法
    等犯行間，均有犯意聯絡與行為分擔，為共同正犯。被告等先後各有二次竊盜、
    違反電信法犯行，其時間緊接，犯罪構成要件相同，顯係各基於概括犯意而為，
    均應依連續犯之規定以一罪論。上開二罪間方法不同，構成要件有別，僅能認係
    另行起意，應予分論併罰。又被告行為當時已達精神耗弱之程度，此如前述，依
    刑法第十九條第二項規定減輕其刑。爰審酌被告二人犯罪之動機、目的、手段，
    本件所得財物不過百餘元及香菸，且上開二支電話八十八年一月份全月通話費亦
    不過一千零十六元、一千一百二十八元，有上開通話明細在卷可參，足見所盜打
    之電話費用不高，整體損失甚微，及被告犯後坦承犯行，態度良好等一切情狀，
    分別量處如主文所示之刑，並就罰金部分諭知易服勞役之折算標準。
三、公訴意旨另以：被告與乙○○侵入上開校長室內行竊部分之犯行，尚涉有刑法第
    三百二十一條第一項第一款之侵入住宅竊盜罪。惟證人謝勝男在本院證稱：校長
    室的大樓沒有人在，只有警衛室有人等語，且觀之證人手繪之簡圖，警衛室與校
    長室分屬不同建築物，彼此有一定區隔，顯難據此認定該處為有人居住之建築物
    。從而被告所為，與前開法條之構成要件尚有未合，此外復查無其他積極證據，
    足資認定被告有何公訴意旨所指之犯行。惟公訴人認此部分與前開論罪科刑部分
    之事實，有連續犯裁判上一罪之關係，爰不另為無罪之諭知。
四、同案被告乙○○另行審結。
據上論斷，應依刑事訴訟法第二百九十九條第一項前段，刑法第十一條、第二條第一
項但書、第二十八條、第五十六條、第三百二十一條第一項第二款、第十九條第二項
，第四十二條第二項，修正前電信法第五十六條第一項，罰金罰鍰提高標準條例第一
條前段、第二條，現行法規所定貨幣單位折算新台幣條例第二條，判決如主文。
本案經檢察官張春暉到庭執行職務。
中        華        民        國    八十九    年    十二    月    一    日
                                臺灣桃園地方法院刑事第五庭
                                    法  官   陳彥宏
右正本證明與原本無異。
如不服本判決，應於判決送達後十日內向本院提出上訴狀( 應附繕本 )，上訴於
臺灣高等法院。
                                    書記官   魏慧夷
中        華        民        國    八十九    年    十二    月    一    日
論罪法條：刑法第三百二十一條第一項第二款、電信法第五十六條第一項
刑法第三百二十一條
犯竊盜罪而有左列情形之一者，處六月以上五年以下有期徒刑：
一、於夜間侵入住宅或有人居住之建築物、船艦或隱匿其內而犯之者。
二、毀越門扇、牆垣或其他安全設備而犯之者。
三、攜帶兇器而犯之者。
四、結夥三人以上而犯之者。
五、乘火災、水災或其他災害之際而犯之者。
六、在車站或埠頭而犯之者。
前項之未遂犯罰之。
電信法第五十六條（修正前）
意圖為自己或第三人不法之利益，以有線、無線或其他電磁方式盜接或盜用他人電信
設備通信者，處五年以下有期徒刑、拘役或科或併科新臺幣十五萬元以下罰金。
製造或變造通信器材，供自己或他人盜接或盜用他人電信設備通信者，亦同。


司法院資訊處製作；財團法人民間司法改革基金會備份。
